# 请教版主chenyiwei，非经常损益计算问题

提问人：mengyan1124 时间：2010-12-23 14:39:49
非经营性损益对利润总额的影响的合计减：所得税影响数扣除所得税影响后的非经常性损益请问此处的所得税影响数包含递延所得税费用吗？
非经常损益中包含自递延收益（当年已交所得税，形成递延所得税资产和递延所得税费用）分期转回的营业外收入，这一部分营业外收入影响
的递延所得税费用在非经常损益明细表所得税影响数中列示吗？

回答人：chenyiwei
某一损益项目被认定为非经常性损益，是以该项目在本期内在会计上计入损益为基本前提的。所以，已经收到但暂计入递延收益，留待后期转入营业外收入的政府补助，不构成本期的非经常性损益。 确定非经常性损益的所得税影响时，应包含相关的递延所得税费用影响数。